臺灣臺東地方法院民事裁定
111年度東簡聲字第2號
聲  請  人  李秉睿  

相  對  人  劉葦凡  
上列當事人間聲請停止執行事件，本院裁定如下：
    主  文
聲請人為相對人供擔保新臺幣壹萬零貳佰元後，本院一一一年度
司執字第二七四四號清償票款事件所為之強制執行程序，於本院
一一一年度東簡字第六七號債務人異議之訴事件裁判確定、和解
、調解或撤回而終結前，應暫予停止。
    理  由
一、聲請意旨略以：緣聲請人前於民國108年7月23日至同年10月
    25日間簽發交付如附表所示之本票【面額合計新臺幣（下同
    ）6萬元，下合稱系爭本票】予第三人方瑩婷、李昆懋夫妻
    ，向其等借款同額現金。上開借款聲請人已於110年8月前連
    同利息全部清償，然斯時方瑩婷、李昆懋夫妻以其等因現金
    需求，業將系爭本票持以向第三人（即相對人劉葦凡）借款
    為由，未將系爭本票返還聲請人。嗣聲請人接獲本院110年
    度司票字第253號裁定，始知相對人持系爭本票向本院聲請
    裁定准予強制執行，經本院以110年度司票字第253號裁定准
    許在案，嗣裁定確定後，相對人持向本院聲請對聲請人為強
    制執行，經本院以111年度司執字第2744號清償票款強制執
    行事件（下稱系爭執行事件）受理在案。聲請人已另行提起
    債務人異議之訴，刻由本院以111年度東簡字第67號事件（
    下稱本案訴訟）受理在案。為避免發生難以回復之損害，爰
    依強制執行法第18條規定，願供擔保，聲請停止強制執行等
    語。
二、按強制執行程序開始後，除法律另有規定外，不停止執行；
    有回復原狀之聲請，或提起再審或異議之訴，或對於和解為
    繼續審判之請求，或提起宣告調解無效之訴、撤銷調解之訴
    ，或對於許可強制執行之裁定提起抗告時，法院因必要情形
    或依聲請定相當並確實之擔保，得為停止強制執行之裁定，
    強制執行法第18條第1項、第2項定有明文。次按執行法院依
    強制執行法第115條第1項、第115條之1第1項、第2項規定就
    薪資債權核發之移轉命令，須待將來薪資債權發生時，始生
    債權移轉之效力，是關於未到期之薪資債權，其執行程序不
    能謂已終結（最高法院63年度第3次民庭庭推總會議決議、
    臺灣高等法院暨所屬法院99年法律座談會民執類提案第25號
    研討結果參照）。又法院依強制執行法第18條第2項定擔保
    金額而准許停止強制執行之裁定者，該項擔保係備供債權人
    因停止執行所受損害之賠償，其數額應依標的物停止執行後
    ，債權人未能即時受償或利用該標的物所受之損害額，或其
    因另供擔保強制執行所受之損害額定之，非以標的物之價值
    或其債權額為依據（最高法院86年度台抗字第442號裁判參
    照）。
三、經查：
　㈠相對人於111年2月21日以本院110年度司票字第253號裁定聲
    請對聲請人之財產強制執行，經本院以系爭執行事件受理，
    並就聲請人對第三人臺灣銀行臺東分行之存款債權核發扣押
    命令，及就聲請人對第三人臺東市公所清潔隊之薪資債權核
    發扣押命令，聲請人已於111年3月11日向本院對相對人提起
    債務人異議之訴，經本院以111年度東簡字第67號事件受理
    等情，業據本院調取系爭執行事件、本案訴訟事件卷宗查核
    屬實。本院審酌聲請人已對相對人提起債務人異議之訴，如
    不停止系爭執行程序之進行，俟聲請人所提之本案訴訟事件
    如獲勝訴判決時，聲請人業因已遭執行，恐將受有難以回復
    之損害，堪認確有強制執行法第18條第2項所定之事由，且
    有裁定停止系爭執行程序之必要。是聲請人聲明願供擔保請
    准裁定停止執行，經核尚無不合，應予准許。
  ㈡系爭執行名義記載執行名義內容及聲請執行金額為：聲請人
    應給付6萬元並自提示日起至清償日止，按週年利率6%計算
    之利息。則本件因聲請人聲請停止執行，相對人上開款項及
    已到期利息等債權之受償時間必然延後，其因停止系爭執行
    事件強制執行程序致未能即時受償之損害，揆諸上開說明，
    自應以其於停止執行期間即相對人提起債務人異議之訴事件
    審理期間，針對上開款項及已到期利息無法即時受償所遭致
    相當於法定利息損失為計算依據。
  ㈢本院審酌系爭本案之訴訟標的價額未逾50萬元適用簡易訴訟
    程序，且未逾150萬元，為不得上訴第三審案件，復參考各
    級法院辦案期限實施要點規定簡易程序第一審、第二審辦案
    期限分別為10月、2年、如進行訴訟可認兩造間本案訴訟審
    理期限需約3年即得審結確定。而本件停止執行期間，相對
    人可能遭受之損害為無法即時受償間所生之利息損失，是聲
    請人聲請停止執行所應提供擔保之金額，應以相對人得受償
    金額按票據法定利率6%計算至確定終結時之利息為適當，故
    本件相對人因停止執行未能即時受償之損害金額為10,200元
    【計算式：60,000元×（2＋10/12）×6％＝10,200元】。是以，
    本院酌定聲請人為相對人應供擔保之金額為10,200元，聲請
    人提供擔保後，得停止系爭執行事件之強制執行程序。
四、爰依強制執行法第18條第2項，裁定如主文。
中　　華　　民　　國　　111 　年　　3 　　月　　16　　日
　　　　　　　　　臺東簡易庭　法  官　吳俐臻
附表
編號 發票日 票面金額（單位：新臺幣） 到期日 利息起算日 票據號碼 1 108年7月23日 10,000元 未記載 108年11月25日 CHNo.380791 2 108年7月28日 5,000元 未記載 108年11月25日 CHNo.242829 3 108年11月7日 30,000元 未記載 108年11月25日 CHNo.380765 4 108年9月23日 10,000元 未記載 108年11月25日 WG0000000 5 108年10月25日 5,000元 未記載 108年11月25日 WG0000000 
上為正本係照原本作成。
如不服本裁定，應於送達後10日內向本院提出抗告狀，並繳納
抗告費1,000元。
中　　華　　民　　國　　111 　年　　3 　　月　　16　　日
                              書記官  王品涵